臺灣高等法院民事判決　　　　　　　　 99年度重上字第459號
上　訴　人　正大尼龍工業股份有限公司
法定代理人　何紀豪
訴訟代理人　陳淑芬律師
　　　　　　陳曉祺律師
被上訴人　　財政部國有財產局臺灣北區辦事處
法定代理人　陳文龍
訴訟代理人　龔維智律師
上列當事人間請求拆屋還地等事件，上訴人對於中華民國99年6
月30日臺灣臺北地方法院98年度重訴字第478號第一審判決提起
上訴，本院於中華民國100年5月10日言詞辯論終結，判決如下：
    主    文
上訴駁回。
第二審訴訟費用由上訴人負擔。
    事實與理由
一、本件被上訴人起訴主張：坐落臺北縣新店市○○段342之1、
    342之3、342、310之1、337地號土地（下稱系爭土地）為被
    上訴人所有，為上訴人之工廠及其劃設之停車格所無權占用
    ，依臺北縣新店地政事務所現場測量所繪製之土地複丈成果
    圖（即原判決附圖，以下稱附圖）所示，其編號Ｂ、Ｃ、Ｅ
    、Ｉ、Ｍ部分之圍牆及J部分之一層 RC廠房均占用系爭土地
    ，另附圖編號Ａ、Ｄ、Ｆ、Ｇ、Ｈ、Ｌ、Ｐ部分之空地均位
    於上訴人之廠區內，亦遭上訴人占用，其中系爭342之1、34
    2之3地號自民國（下同）98年2月1日遭占用；系爭342、337
    地號自93年6月1日遭占用；另系爭310之 1地號土地自82年1
    月 1日遭占用。上訴人既係無權占有被上訴人自得依民法第
    767 條之規定，請求上訴人拆除地上物，將系爭土地返還予
    被上訴人，並得依據民法第 179條之規定，請求上訴人給付
    自占用之日起至返還系爭土地之日止相當於租金之利益。又
    依財政部國有財產局於87年11月24日以台財產局管第870267
    24號函規定，循訴訟排除侵害方式處理之國有被占用土地，
    請求不當得利之計算標準，訂定為按當期公告地價年息百分
    之十計算不當得利。爰依民法第767條、第179條之法律關係
    提起本件訴訟。並聲明：(一)上訴人應將坐落臺北縣新店市○
    ○段342-1、342-3、337、310-1、342 地號土地上如附圖所
    示Ｂ、Ｃ、Ｅ、Ｉ、Ｍ部分之圍牆及附圖所示Ｊ部分之一層
    RC廠房拆除，併同附圖所示Ａ、Ｄ、Ｆ、Ｇ、Ｈ、Ｌ、Ｐ部
    分之土地返還被上訴人。(二)上訴人應給付被上訴人1,826,75
    2元自起訴狀繕本送達翌日起至清償日止，按年息5％計算之
    利息；暨自98年7月1日起至返還土地之日止，按月給付原告
    41,518元。(三)願供擔保，請准宣告假執行。
二、上訴人則以：系爭 342地號之土地現況為空地，上訴人從未
    占用，而附圖所載系爭342之1地號土地部分，上訴人僅佔用
    編號Ｂ、Ｃ圍牆部分，面積共8.27平方公尺，編號Ａ部分則
    為空地上訴人並未佔用。系爭342之3地號土地部分，上訴人
    亦僅佔用附圖所示編號Ｅ圍牆部分，面積為1.89平方公尺，
    編號Ｄ、Ｆ、Ｇ部分為空地上訴人並未佔用。又上訴人前曾
    將與系爭337地號土地相鄰之同段338之 2地號土地出租予訴
    外人三花汽車股份有限公司（下稱三花公司），出租時並明
    確告知其土地範圍，三花公司於承租期間逕自占用系爭 337
    地號土地劃設停車格使用，故占用系爭 337地號土地者實為
    三花公司而非上訴人，三花公司業於96年 7月31日遷離，此
    後即未再有人占用系爭 337地號土地。又上訴人現僅佔用編
    號Ｉ部分之圍牆及Ｊ部分之廠房，面積共計189.53平方公尺
    ，Ｈ部分為空地，被上訴人請求拆除廠房有權利濫用。縱認
    上訴人有占用，被上訴人請求93年 9月前之不當得利部份亦
    已罹於時效，且被上訴人以年息 10%計算公有土地之租金，
    顯有錯誤等語，資為抗辯。
三、原審判決：上訴人應將坐落臺北縣新店市○○段342之1、34
    2之3、342、310之1、337地號土地上如附圖所示Ｂ部分面積
    7.96平方公尺、Ｃ部分面積0.31平方公尺、Ｅ部分面積1.89
    平方公尺、Ｉ部分0.32平方公尺、Ｍ部分面積1.59平方公尺
    之圍牆及Ｊ部分面積189.12平方公尺之壹層RC廠房拆除，併
    同Ａ部分面積53.74平方公尺、Ｄ部分面積47.11平方公尺、
    Ｆ部分面積0.08平方公尺、Ｇ部分面積 10.88平方公尺、Ｈ
    部分面積4.06平方公尺、Ｌ部分面積3.09平方公尺、Ｐ部分
    面積 27.99平方公尺之土地返還被上訴人，並應給付被上訴
    人1,677,471元及自98年 9月5日起至清償日止，按年息百分
    之五計算之利息；暨自98年7月1日起至返還土地之日止，按
    月給付被上訴人41,518元。而駁回被上訴人其餘之訴。上訴
    人不服提起上訴，其上訴聲明為：原判決廢棄，前項廢棄部
    分，上訴人於第一審之訴及假執行之聲請均駁回。第一、二
    審訴訟費用由被上訴人負擔。被上訴人就其敗訴部分，未據
    聲明不服，此部分已告確定，其於本院答辯聲明為：上訴駁
    回，第二審訴訟費用由上訴人負擔。
四、本件經依民事訴訟法第463條準用同法第270條之1 第1項第3
    款規定，整理兩造不爭執事項並協議兩造簡化爭點為：
（一）兩造不爭執事項：
  １、坐落於台北縣新店市○○段342之1、342之3、342、310之
      1、337地號之土地為國有土地，由財政部國有財產局擔任
      管理者。
  ２、被上訴人曾於98年2月3日發函予上訴人要求停止占用 342
      之1、 342之2地號國有土地，並依不當得利法則給付占用
      期間之使用補償金419,940元、214,320元。經上訴人於98
      年4月1日繳納前開費用。
  ３、上訴人於原審判決後已將原附圖編號B、C、E、I、M 部分
      之圍牆拆除完畢，並經被上訴人於99年11月12日派員到場
      會勘無誤。
（二）兩造爭點：
  １、上訴人有無占用原判決附圖所示編號A、D、F、G、H、L、
      P部分土地？被上訴人可否請求上訴人返還？
  ２、上訴人之廠房逾越其所有 333地號土地占用原判決附圖所
      示Ｊ部分，有無民法第796條第1項之適用？
  ３、被上訴人可否請求上訴人拆除原判決附圖所示編號B、C、
      E、I、M部分之圍牆、編號J部分之廠房，併同編號A、D、
      F、G、H、L、P部分之土地返還被上訴人？
  ４、被上訴人就上訴人占用部分，可否請求相當租金之不當得
      利，及其數額？
五、茲就上開爭點，析述本院得心證之理由如下：
（一）上訴人有無占用原判決附圖所示A、D、F、G、H、L、P 部
      分土地？被上訴人可否請求上訴人返還？
  １、上訴人雖抗辯其僅占用附圖所示編號B、C、E、I、J、M部
      分，其餘編號A、D、F、G、H、L、P 部分均為空地，其並
      未占用云云。惟上訴人之廠區四周築有圍牆與外界隔離，
      且面臨新店市○○路方向入口處設有大門、警衛室以及柵
      欄管制車輛、人員進出，而附圖所示編號A、D、F、G、H
      、L、P部分雖為空地但均位於上訴人廠區之內，並對外以
      圍牆區隔，明顯處於上訴人實力支配之下，被上訴人主張
      附圖所示編號A、D、F、G、H、L、P 部分，為上訴人所占
      有，應堪信採。
  ２、上訴人雖抗辯其新店廠區並非完全封閉之廠區，四周雖部
      分設有圍牆，但並未使廠區與外界完全隔離，除寶中路之
      大門設有柵欄管制車輛進出外，其他出入口皆無任何限制
      進出之設備或措施云云。惟依附圖所示編號A、D、F、G、
      H、L、P部分均緊臨上訴人於編號B、C、E、I、M部分所設
      之圍牆，位於上訴人所設圍牆之內，客觀上為其廠區之一
      部分，縱上訴人廠區四周僅部分設有圍牆，未將廠區與外
      界完全隔離，亦無解於附圖所示編號A、D、F、G、H、L、
      P 部分位於上訴人圍牆內之事實，況上訴人廠區○○○○
      路之入口處設有大門、警衛以及柵欄管制車輛、人員之進
      出，就廠區範圍內之土地即有宣示主權及管理之意，上訴
      人抗辯其未占有附圖所示編號A、D、F、G、H、L、P 部分
      ，應無足取。
（二）上訴人之廠房逾越其所有 333地號土地占用原判決附圖所
      示Ｊ部分，有無民法第796條第1項之適用？
  １、按當事人不得提出新攻擊或防禦方法。但有下列情形之一
      者，不在此限：(一)因第一審法院違背法令致未能提出者。
      (二)事實發生於第一審法院言詞辯論終結後者。(三)對於在第
      一審已提出之攻擊或防禦方法為補充者。(四)事實於法院已
      顯著或為其職務上所已知或應依職權調查證據者。(五)其他
      非可歸責於當事人之事由，致未能於第一審提出者。(六)如
      不許其提出顯失公平者。民事訴訟法第447條第1項定有明
      文。 上訴人於本院主張附圖編號J部分之建物為其廠房之
      一部分，該部分應屬越界建築，而有民法第796條第1項規
      定之適用。被上訴人固反對上訴人提出新攻擊方法，惟上
      訴人之廠房越界占有系爭333地號土地之事實， 於原審法
      院履勘測量後，已屬顯著，且若不許上訴人提出民法第79
      6條、第796條之1之抗辯，於上訴人亦顯失公平， 應予准
      許，合先敘明。
  ２、又按土地所有人建築房屋非因故意或重大過失逾越地界者
      ，鄰地所有人如知其越界而不即提出異議，不得請求移去
      或變更其房屋。但土地所有人對於鄰地因此所受之損害，
      應支付償金，民法第796條第1項定有明文。又按土地所有
      人建築房屋逾越彊界者，鄰地所有人如知其越界而不即提
      出異議，不得請求移去或變更其建築物，固為民法第 796
      條前段所明定，惟所謂知其越界，須鄰地所有人事實上知
      悉越界建築，方足當之。倘鄰地為法人所有者，則須其代
      表人或管理人知其情事，始能認為已知。而主張鄰地所有
      人知其越界而不即提出異議者，應就此項事實負舉證之責
      任（最高法院83年台上字第 605號判決意旨參照）。上訴
      人主張被上訴人知其越界而不即提出異議，不得請求拆除
      附圖Ｊ部分之建物，惟未據舉證，既為被上訴人所否認，
      即無可取。
  ３、另按土地所有人建築房屋逾越地界，鄰地所有人請求移去
      或變更時，法院得斟酌公共利益及當事人利益，免為全部
      或一部之移去或變更。但土地所有人故意逾越地界者，不
      適用之。前條第1項但書及第2項規定，於前項情形準用之
      。民法第796條之1第 1項固有明文。惟查附圖編號Ｊ所示
      廠房，坐落於系爭 337地號土地上，有土地複丈成果圖在
      卷可稽，而系爭 337地號土地之地目為「水」，有土地登
      記簿謄本在卷可憑（見原審98年度審重訴第1001號卷一第
      9頁）， 上訴人亦不否認系爭土地原係水溝，可知系爭土
      地屬於水利用地。而上訴人占用系爭土地所興建之房屋，
      若拆除該部分固可能害及其房屋之整體性，惟衡酌水利用
      地之設置目的在於灌溉、排水、蓄水、給水等功能，而水
      為天然資源，其利用、控制及管理等事項，均攸關全民之
      重大利益，此由近來每遇水災即引發一連串之公共安全、
      衛生、經濟等恐慌效應可明，是以綜合考量公共利益及兩
      造之利益，應認系爭土地在未經相關單位評估明確認定日
      後已無供作水利用地之必要前，自不宜免上訴人為房屋全
      部或一部之拆除。上訴人抗辯被上訴人不可請求拆屋還地
      ，並無足取。
（三）被上訴人可否請求上訴人拆除原判決附圖所示編號B、C、
      E、I、M部分之圍牆、編號J部分之廠房，併同編號A、D、
      F、G、H、L、P部分之土地返還被上訴人？
  １、按所有人對無權占有或侵害其所有物者，得請求返還之，
      對於妨害其所有權者，得請求除去之，民法第767條第1項
      定有明文。次按國有財產撥給各地政府機關使用者，名義
      上雖仍為國有，實際上即為使用機關行使所有人之權利，
      故本院對於是類財產，向准管理機關起訴，代國家主張所
      有人之權利 (最高法院51年度台上字第2680號判例意旨參
      照) 。系爭土地所有權人為中華民國，被上訴人為管理機
      關，有土地豋記謄本在卷可稽（見原法院98年度審重訴字
      第1001號卷〔以下稱審重訴卷〕第5至9頁），而上訴人並
      無使用系爭土地之合法權源，且其廠房逾越其所有 333地
      號土地占用原判決附圖所示Ｊ部分，亦有民法第796條第1
      項之適用，已如前述，則被上訴人依民法第767條第1項規
      請求上訴人拆除原判決附圖編號B、C、E、I、M 部分之圍
      牆、編號J部分之廠房，併同原判決附圖編號A、D、F 、G
      、H、L、P部分之土地返還被上訴人，自非無據。
  ２、上訴人雖主張原判決附圖編號 J部分僅占其廠房面積之極
      小部分，而廠房之整體結構無法分割，若拆除原判決附圖
      編號 J部分，將使整體廠房結構受損，影響整個建築物之
      安全，致廠房無法使用，被上訴人請求拆除違反衡平原則
      ，為屬權利濫用云云。惟按民法第148條第1項規定行使權
      利，不得以損害他人為主要目的，若當事人行使權利，雖
      足使他人喪失利益，而苟非以損害他人為主要目的，即不
      在該條所定範圍之內。民法第148條第1項所稱權利之行使
      ，不得以損害他人為主要目的者，係指行使權利，專以損
      害他人為目的之情形而言，若為自己之利益而行使，縱於
      他人之利益不無損害，然既非以損害他人為主要目的，即
      無該條項規定之適用（最高法院45年台上字第 105號判例
      、79年度台上字第2768號判決意旨參照），是所謂權利濫
      用，係指行使權利以加損害於他人為主要目的者而言。查
      原判決附圖編號 J部分面積為189.21平方公尺，面積非小
      ，且系爭土地屬於水利用地，而水為天然資源，其利用、
      控制及管理等事項，均攸關全民之重大利益，被上訴人請
      求上訴人拆屋還地，難認係以損害上訴人為主要目的，上
      訴人抗辯被上訴人濫用權利，應無可取。
（四）被上訴人就上訴人占用部分，可否請求相當租金之不當得
      利，及其數額？
  １、按無法律上之原因而受有利益，致他人受有損害者，應返
      還其利益，民法第 179條定有明文。又按「依不當得利之
      法則請求返還不當得利，以無法律上之原因而受有利益，
      致他人受有損害為要件，故其得請求返還之範圍，應以對
      方所受之利益為度，非以請求人所受損害若干為準，無權
      占有他人土地，可能獲得相當於租金之利益為社會通常之
      觀念。」（最高法院61年台上字第1695判例參照）。又按
      租金之請求權因五年間不行使而消滅，既為民法第 126條
      所明定，則凡無法律上之原因，而獲得相當於租金之利益
      ，致他人受損害時，如該他人之返還利益請求權，已逾租
      金短期消滅時效之期間，對於相當於已罹於消滅時效之租
      金之利益，即不得依不當得利之法則，請求返還。其請求
      權之時效期間，仍應依前開規定為五年（最高法院96年度
      台上2660號判決意旨參照）。查被上訴人於98年 8月20日
      提起本件訴訟，則依上開說明，其超過93年 8月21日之前
      之請求部分，已罹於消滅時效，上訴人既為時效之抗辯，
      則被上訴人僅得請求上訴人給付起訴前5年即自93年8月21
      日起至返還其無權占有系爭土地之不當得利。
  ２、又按城市地方租用基地建築房屋之租金，依土地法第105
      條準用同法第97條規定，固以不超過土地申報總價年息百
      分之十為限。惟按城市地方供營業用之房屋，承租人得以
      營商而享受商業上之特殊利益，非一般供住宅用之房屋可
      比，所約定之租金，自不受土地法第97條規定之限制（最
      高法院95年度台上字第 138號判決意旨參照）。查系爭土
      地坐落於台北縣新店市○○路，附近商業繁榮交通便利，
      而上訴人占用之地上物、空地係作為廠房、圍牆、停車場
      使用，有電子地圖、系爭土地照片10幀在卷可稽（見原審
      卷第13頁、原審審重訴卷第10至14頁）。又系爭土地為中
      華民國所有，被上訴人為管理者，而國有非公用不動產被
      占用處理要點第六點規定「占有期間使用補償金，應按行
      政院核定之租金率計算，向實際占用人追收」（見原審卷
      第47頁），而財政部國有財產局87年11月24日台財產局管
      第87026724號函示：「二、……依行政院82年 4月26日台
      八十二財字第11152號函核示，自82年 7月1日起，為公告
      地價年息百分之五。國有被占建土地，於依法完成處理前
      ，向占有人追收之補償金，乃依當期公告地價年息百分之
      五計收。三、至於循訴訟排除侵害方式處理之國有被占用
      土地，其訴請返還不當得利，宜採取之計算標準，經於82
      年 7月28日邀同財政部法規委員會、各地區辦事處、分處
      會商，獲致結論如左：…(二)訴訟排除侵害案件，請求返還
      不當得利之計算標準，經考量左列因素，訂定為按當期公
      告地價年息百分之十計算…」（見原審卷第79至81頁），
      本院斟酌上開國有土地被占用不當得利之計算標準、系爭
      基地之位置、工商業繁榮之程度、上訴人利用基地之經濟
      價值及所受利益等一切情形，認上訴人占有系爭土地所可
      得之利益，以按公告地價年息百分之十計算為相當。
  ３、又所謂土地之價額，係指法定地價而言，土地法第97條、
      土地施行法第25條分別定有明文。 而土地法第148條規定
      ，土地所有權人依土地法所申報之地價為法定地價，而公
      有土地以各該宗土地之公告地價為申報地價，平均地權條
      例施行細則第21條，亦有明文。查系爭土地為中華民國所
      有，其中系爭342-1號土地自96年1月起每平方公尺之公告
      地價為12,823元，系爭342-3號土地自96年1月起每平方公
      尺之公告地價為14,300元， 系爭342號土地自93年6月1日
      起至98年6月30日止，每平方公尺之公告地價為14,300 元
      ，系爭310-1號土地自93年1月1日起至98年6月30日止，每
      平方公尺之公告地價為14,300元，系爭337號土地自93 年
      6月1日起至95年12月31日止每平方公尺之公告地價為14,7
      56元，自96年1月1日起至98年6月30日止， 每平方公尺之
      公告地價為14,787元，有系爭土地歷年公告地價表附卷可
      參（見審重訴卷第15至19頁），則依此計算：
    (一)被上訴人可請求上訴人給付93年8月21日至98年6月30日止
      ，相當於租金之不當得利為：
      系爭342-1地號土地上附圖編號A、B、C部分：此部分土
        地面積共62.01平方公尺（53.74+7.96+0.31= 62.01 ）
        ，每平方公尺公告地價為12,823元，自98年2月1日起至
        98年6月30日止5個月，被上訴人可請求相當於租金之不
        當得利為33,130元（12,823×62.01×10%×5/12＝33,1
        30）。
      系爭342-3地號土地上附圖編號D、E、F、G部分：
        此部分土地面積共59.96平方公尺（47.11+1.89+0.08 +
        10.88=59.96） ，每平方公尺公告地價為14,300元，自
        98年2月1日起至98年6月30日止5個月，被上訴人可請求
        相當於租金之不當得利為35,725元（14,300×59.96×1
        0%×5/12＝35,725）。
      系爭爭342地號土地上附圖編號P部分：此部分土地面積
        為27.99平方公尺，每平方公尺公告地價為14,300元 ，
        自93年8月21日起至98年6月30日止58月又11日，被上訴
        人可請求相當於租金之不當得利為194,664元 （14,300
        ×27.99×10%×(58/12+11 /365)＝194,664）。
      系爭310-1地號土地上附圖編號L、M部分： 此部分土地
        面積共4.68平方公尺（3.09+1.59=4.68），每平方公尺
        公告地價為14,300元，自93年8月21日起至98年6月30日
        止58個月又11日，被上訴人可請求相當於租金之不當得
        利為32,549元（14,300×4.68×10%×(58/12+11/365 )
        ＝32,549）。
      系爭337地號土地上附圖編號H、I、J部分：此部分土地
        面積共193.59平方公尺 （4.06+0.32+189.21= 193.59）
        ，93年 8月21日至95年12月31日止28個月又11天，每平
        方公尺公告地價為14,756元，被上訴人可請求相當於租
        金之不當得利為675,152元 （14,756×193.59×10% ×
        (28/12+11/ 365)=675,152；96年1月1日至98年6月30日
        止30個月，每平方公尺公告地價為14,787元，被上訴人
        可請求相當於租金之不當得利為715,650元（14,787 ×
        193.59×10%×30/12)= 715,650），合計1,390,802 （
        675,152+715,650=1,390,802）。
      以上合計為1,686,870元（33,130+35,725+194,664+32,
        549+1,390,802=1,686,870）。又上訴人就系爭342-1地
        號土地，自96年1月1日至98年 1月31日占有期間之使用
        補償金，已溢繳 9,399元等情，已據被上訴人陳明在卷
        （見原審卷第64頁），則經扣除後被上訴人可請求相當
        於租金之不當得利為1,677,471元（1,686,870-9,399=
        1,677,471）。
    (二)自98年7月1日起至返還上開土地之日止，被上訴人按月可
      請求上訴人給付相當於租金之不當得利為：
      系爭342-1地號土地部分為6,626元（12,823×62.01×
        10%×1/12=6,626）。
      系爭342-3地號土地部分為7,145元（14,300×59.96×
        10%×1/12＝7,145）。
      系爭爭342地號部分為3,335元（14,300×27.99×10%×
        1/12=3,335）。
      系爭310-1地號土地部分為557元（14,300×4.68×10%
        ×1/12 ＝557）。
      系爭337地號土地部分23,855元（14,787×193.59×10%
        ×1/12=23,855）。
      以上合計41,518元（6,626+7,145+3,335+557+23,855=
        41,518）。
六、綜上所述，被上訴人本於物上請求權及不當得利之法律關係
    ，請求上訴人將如附圖編號B、C、E、I所示之圍牆、及編號
    J所示之一層RC廠房拆除，並返還如附圖編號A、B、C、D、E
    、F、G、H、I、J、L、M、P所示之土地，另給付被上訴人相
    當於租金之不當得利 1,677,471元及自起訴狀繕本送達翌日
    即98年9月5日起至清償日止按年息百分之五計算之利息；暨
    自98年7月1日起至返還系爭土地之日止，按月給付被上訴人
    41,518元，為有理由，應予准許。逾此部分之請求，為無理
    由，應予駁回。是則原審就上開應准許部分，為被上訴人勝
    訴之判決，並以供擔保為條件，為准、免假執行之宣告，於
    法並無不合。上訴意旨就此部分指摘原判決不當，求予廢棄
    改判，為無理由，應予駁回其上訴。惟上訴人已於99年11月
    11日將決附圖編號B、C、E、I、M 部分之圍牆拆除完畢，被
    上訴人並於99年11月12日派員到場會勘無誤，故除附圖編號
    J部分外，上訴人就其餘編號A、B、C、D、E、F、G、H、I、
    L、M、P 部分僅占有至99年11月12日止等情，已據上訴人陳
    明在卷（見本院卷第74至75頁、第 113頁），並有拆除照片
    10幀在卷足憑（見本院卷第115至119頁），且為被上訴人所
    是認（見本院卷第83頁、第120頁），故除附圖J部分外，被
    上訴人就其餘部分相當於租金之不當得利，僅可請求至99年
    11月12日止，其後至上訴人返還附圖編號 J部分所示土地之
    日止，被上訴人就附圖 J部分可按月請求上訴人給付相當於
    租金之不當得利為23,315（14,787×189.21×10%×1/12=23
    ,315），併此敘明。
七、本件事證已臻明確，兩造其餘之攻擊防禦方法及所提證據，
    經審酌後認均無礙判決之結果，爰不予一一論述。
八、據上論結，本件上訴為無理由，依民事訴訟法第449條第1項
    、第78條，判決如主文。
中    華    民    國   100    年    5     月    24    日
                    民事第三庭
                        審判長法  官  林敬修
                              法  官  黃豐澤
                              法  官  張靜女
正本係照原本作成。
如不服本判決，應於收受送達後20日內向本院提出上訴書狀，其
未表明上訴理由者，應於提出上訴後20日內向本院補提理由書狀
（均須按他造當事人之人數附繕本）上訴時應提出委任律師或具
有律師資格之人之委任狀；委任有律師資格者，另應附具律師資
格證書及釋明委任人與受任人有民事訴訟法第466條之1第1項但
書或第2項（詳附註）所定關係之釋明文書影本。如委任律師提
起上訴者，應一併繳納上訴審裁判費。
中    華    民    國   100    年    5     月    24    日
                              書記官  蕭麗珍
附註：
民事訴訟法第466條之1（第1項、第2項）：
對於第二審判決上訴，上訴人應委任律師為訴訟代理人。但上訴
人或其他法定代理人具有律師資格者，不在此限。
上訴人之配偶、三親等內之血親、二親等內之姻親，或上訴人為
法人、中央或地方機關時，其所屬專任人員具有律師資格並經法
院認為適當者，亦得為第三審訴訟代理人。